【裁判字號】    89,訴,494
【裁判日期】    900329
【裁判案由】    偽造文書等
【裁判全文】
臺灣士林地方法院刑事判決                          八十九年度訴字第四九四號
    公  訴  人  臺灣士林地方法院檢察署檢察官
    被      告  乙○○
右列被告因偽造文書等案件，經檢察官聲請簡易判決處刑（八十九年度偵字第七一七
九號），本院認為不宜以簡易判決（八十九年度簡字第九九九號），改依通常程序審
理，本院判決如左：
    主  文
乙○○共同行使偽造私文書，足以生損害於他人，累犯，處有期徒刑壹年。
      事  實
一、乙○○有竊盜、脫逃、賭博等多項前科，前於民國七十九年間，因賭博案件，經
    臺灣台北地方法院於七十九年七月三十一日以七十九年度易字第二八八一號判處
    有期徒刑七月，案經臺灣高等法院於七十九年十二月二十八日判決駁回上訴而確
    定，嗣於八十一年二月八日執行完畢。而乙○○與郭郁琦（另案經台灣士林地方
    法院以八十八年度自緝字第二十號判決確定）原係男女朋友關係。郭郁琦自民國
    八十一年六月間起，在臺北市○○○路四二六號二樓甲○○開設之華宮汽車有限
    公司（下稱華宮公司）擔任會計。詎乙○○竟與郭郁琦基於之犯意聯絡，共同意
    圖為自己不法之所有，推由郭郁琦於八十五年二月五日乘甲○○委託其代為領款
    之機會，接續盜蓋甲○○之印章於二張空白之臺灣銀行延平分行取款單上，並於
    同年二月九日下午某時許，基於使用之意思，在前開華宮汽車公司之抽屜內擅取
    （無為自己或他人不法所有之意圖）甲○○所有臺灣銀行延平分行存款簿，並接
    續在前開已蓋用甲○○印文之空白取款單上分別填載金額為新台幣（以下同）一
    百五十萬元及四十五萬元，而偽造甲○○取款單之私文書，再持交臺灣銀行延平
    分行行員（以下稱臺灣銀行），主張欲領款之意思而行使該偽造之私文書，並使
    該分行行員陷於錯誤，而如數交付所冒領之甲○○存款四十五萬元，另一百五十
    萬元則由郭郁琦以同時填寫匯款單匯款之方式，直接匯入郭郁琦設在臺北市第五
    信用合作社大同分社帳號第000000000000號之存款帳戶內，足以生
    損害於甲○○及臺灣銀行。俟郭郁琦詐領得前開款項後，即與乙○○共同將其中
    六、七十萬元用於繳納以郭郁琦名義申請使用之英商渣打銀行股份有限公司（下
    稱渣打銀行）、美商花旗銀行股份有限公司（下稱花旗銀行）、美國運通股份有
    限公司（下稱運通公司）、安泰商業銀行股份有限公司（下稱安泰銀行）之信用
    卡消費款，另則以六十餘萬元在臺北市某處經營早餐店，其他則由二人共同朋分
    花用。嗣經甲○○發覺有異，於八十五年二月間向銀行查證後，始得知上情。
二、案經臺灣士林地方法院檢察署檢察官自動檢舉偵查後起訴。
    理  由
一、訊據被告乙○○對於右揭犯行坦承不諱，核與證人即被害人甲○○於本院八十八
    年度自緝字第二０號甲○○自訴郭郁琦偽造文書等案件（以下稱前案）審理中指
    述情節相符，且經證人即郭郁琦之母張明英於前案審理時證述、共犯郭郁琦於前
    案供述及本案偵查、本院審理時陳述情節屬實。此外，並有臺灣銀行存摺影本、
    臺灣銀行延平分行八十八年十二月三日（八八）銀延營字第五三四一號函附之取
    款單影本二張、匯款單影本一張、臺北市第五信用合作社八十八年十二月十七日
    北市五信社大字第○三二號函附之對帳單一張、安泰銀行信用卡繳款單影本、花
    旗銀行信用卡繳款憑條影本、運通公司收款存根影本、安泰銀行信用卡申請書、
    渣打銀行信用卡申請書及消費明細、運通公司信用卡申請書及月結單在卷可憑。
    綜上，本件事證明確，被告犯行洵堪認定，應予依法論科。
二、查被告與共犯郭郁琦基於共同謀議，推由郭郁琦接續盜蓋甲○○之印章於二張銀
    行取款單上，嗣後再接續填載取款金額，而偽造甲○○取款之私文書，再持交銀
    行行員，主張欲領款之意思而行使該偽造之私文書，使前揭銀行行員誤信為被害
    人甲○○本人或經甲○○授權之人提款，而交付現金四十五萬元及准予轉匯款一
    百五十萬元之行為，足以生損害於甲○○及臺灣銀行，是核被告所為，係犯刑法
    第二百十六條、第二百十條之行使偽造私文書罪，及第三百三十九條第一項之詐
    欺取財罪。被告就所犯上開二罪，係本於自己犯罪犯罪之意思而與共犯郭郁琦間
    有犯意聯絡，均為共同正犯，並應同負罪責。其盜蓋自訴人甲○○之印章於銀行
    取款單之行為，為偽造文書之部分行為；偽造文書後，復持以行使，偽造之低度
    行為應為行使之高度行為所吸收，均不另論罪。至被告所犯行使偽造私文書、詐
    欺取財二罪間，有方法、結果之牽連關係，應依同法第五十五條之規定，從一重
    之行使偽造私文書罪論斷。又被告有如事實欄所載前案論罪科刑及刑之執行情形
    ，有臺灣高等法院被告全國前案紀錄表、臺灣高等法院檢察署刑案紀錄簡覆表各
    一份在卷可按，其於前案有期徒刑執行完畢後五年內再犯本件有期徒刑以上之罪
    ，為累犯，應依刑法第四十七條規定加重其刑。爰審酌被告為圖滿足私欲，首先
    提議而與當時女友郭郁琦同謀，盜領被害人甲○○大筆金錢花用，及其智識程度
    、生活狀況、手段、犯罪所生危害、雖與被害人達成和解惟並未依約履行清償義
    務並犯罪後態度尚稱良好坦承犯行等一切情狀，量處如主文所示之刑。
據上論斷，應依刑事訴訟法第二百九十九條第一項前段、刑法第二十八條、第二百十
六條、第二百十條、第三百三十九條第一項、第五十五條、第四十七條、罰金罰鍰提
高標準條例第一條前段，判決如主文。
本案經檢察官黃惠玲到庭執行職務
中      華      民      國      九十      年      三    月    二十九    日
                                  臺灣士林地方法院刑事第一庭
                                          法  官  蕭  錫  証
右正本證明與原本無異。
如不服本判決，應於判決送達後十日內，向本院提出上訴狀。
                                          書記官
中      華      民      國      九十      年      三    月    二十四    日
附錄本論罪科刑法條：
刑法第二百十六條、第二百十條、第三百三十九條第一項


司法院資訊處製作；財團法人民間司法改革基金會備份。
